# 软件公司的营业成本核算

提问人：clovershuang1 时间：2023-08-30 15:59:20
请教老师，我公司为软件开发公司，目前有现成的软著，软件开发时由于不确定未来能否产生经济收益，所以将开发成本（研发人员的工资等）全额计入研发费用。
现在我公司的软件可以对外销售了，我想问软件收入对应的营业成本是什么？合同中并未将软件安装服务列为一项单独的履约义务，我之前的开发成本在以前年度全部计入研发费用了，那我客户进行的软件安装的人工和差旅费可以计入软件销售成本吗？
还请各位老师帮忙解答！

回答人：chenyiwei
通用软件的研发支出，如果前期均已费用化，则后续实现销售时，对应的营业成本只有少量的复制、分发等成本。
如果需为客户进行安装调试的，则安装调试相关的成本也计入营业成本。总体上此类营业成本是显著小于收入的，会出现毛利率奇高的情况，但这对于通用软件行业而言是合理的。